臺灣彰化地方法院彰化簡易庭小額民事判決
111年度彰小字第705號
原      告  力河資產管理股份有限公司

法定代理人  孫君仲    
訴訟代理人  沈凱榮    
被      告  陳孟謙  


上列當事人間請求給付電信費事件，本院於民國111年12月6日言
詞辯論終結，判決如下：
    主    文
被告應給付原告新臺幣伍萬陸仟參佰貳拾壹元，及其中新臺幣貳
萬壹仟貳佰伍拾陸元自民國一百十一年十一月三日起至清償日止
，按年息百分之五計算之利息。
訴訟費用新臺幣壹仟元由被告負擔。
本判決得假執行。但被告如以新臺幣伍萬陸仟參佰貳拾壹元為原
告預供擔保，得免為假執行。
　　理由要領
一、原告主張：被告前與訴外人台灣大哥大股份有限公司（下稱
    台灣大哥大公司）申請租用如附表所示之行動電話門號使用
    ，詎被告至民國110年6月24日尚積欠新臺幣（下同）56,321
    元尚未清償（項目、金額詳如附表所示），又訴外人台灣大
    哥大公司已將其對被告之債權讓與原告，原告並將受讓債權
    乙事通知被告，爰依行動電話使用契約及債權讓與之法律關
    係提起本件訴訟，並聲明：如主文第1項所示。
二、被告則以：同意原告之請求，但因現仍在監執行，目前無還
    款能力等語，資為抗辯（被告未為任何聲明）。
三、原告主張之事實，業據其提出與其所述相符之債權讓與證明
    書、存證信函、郵件回執、續約同意書、行動電話申請書、
    繳款通知書及各項費用明細表等件為證。按當事人於言詞辯
    論時為訴訟標的之捨棄或認諾者，應本於其捨棄或認諾為該
    當事人敗訴之判決，民事訴訟法第384條定有明文；經查，
    被告於111年12月6日本院言詞辯論時表示同意原告之請求（
    見本院卷第78頁），已就本件訴訟標的認諾，揆諸前揭規定
    ，本院即應本於該認諾為被告敗訴之判決。從而，原告依行
    動電話使用契約及債權讓與之法律關係，請求被告給付56,3
    21元，以及其中21,256元自起訴狀繕本送達翌日即111年11
    月3日（見本院卷第71頁）起至清償日止，按年息5%計算之
    利息，為有理由，應予准許。
四、本件係小額程序為被告敗訴之判決，依民事訴訟法第436 條
    之20規定，應依職權宣告假執行，並依同法第392條第2項規
    定，依職權宣告被告如預供擔保，得免為假執行。
五、訴訟費用負擔之依據：民事訴訟法第78條。
中　　華　　民　　國　　111 　年　　12　　月　　20　　日
        　　　　　彰化簡易庭  法  官  黃英豪
以上正本係照原本作成。
如不服本判決，僅得以判決違背法令為理由提起上訴，並應於判
決送達後20日內，向本院提出上訴狀。（須按他造當事人之人數
附繕本）。如委任律師提起上訴者，應一併繳納上訴審裁判費。
中　　華　　民　　國　　111 　年　　12　　月　　20　　日
                              書記官  張莉秋
【附表】
 編號  行動電話門號 積欠款項（新臺幣）     電信費 小額及其他費用 專案補償款 1 0000000000 16,648元 750元 28,212元 2 0000000000 4,608元 （略） 6,103元